臺灣士林地方法院民事裁定
111年度重訴字第18號
上  訴  人
即  原  告  葉嘉莉  

被 上訴 人 
即  被  告  陳玉玫  
            朱博欣  
            傅榮傑即陳珍琦之遺產管理人

上  一  人
訴訟代理人  林辰彥律師
複 代理 人  張理樂律師
上列當事人間請求損害賠償等事件，上訴人對於中華民國111年7
月8日本院第一審判決，提起上訴，本院裁定如下：
    主  文
上訴人應於本裁定送達後十日內，繳納上訴裁判費新臺幣壹拾參
萬零伍佰肆拾陸元，逾期不補正，駁回其上訴。
上訴人應於本裁定送達後十日內，提出表明上訴理由之上訴理由
狀正本及繕本。
    理  由
一、按提起第二審上訴，應以上訴狀表明「上訴理由」，並依訴
    訟標的價額繳納裁判費，民事訴訟法第441條第1項第4款、
    第77條之16第1項分別定有明文。而上訴不合程式或有其他
    不合法之情形而可以補正者，原第一審法院應定期間命其補
    正，如不於期間內補正（上訴理由除外），應以裁定駁回之
    ，此觀諸同法第442條第2項、第3項自明。次按以一訴主張
    數項標的者，其價額合併計算之。但所主張之數項標的互相
    競合或應為選擇者，其訴訟標的價額，應依其中價額最高者
    定之，為同法第77條之2第1項所明定。
二、經查：
　㈠上訴人即原告提起本件請求損害賠償之訴，聲明：①被上訴人
    陳玉玫應給付被上訴人傅榮傑即陳珍琦之遺產管理人新臺幣
    （下同）639萬7,145元，並由上訴人代為受領；②確認被上
    訴人朱博欣與被繼承人陳珍琦間就臺灣臺中地方法院101年
    度司執字第1360號假扣押裁定之債權不存在；③被上訴人朱
    博欣應給付被上訴人傅榮傑即陳珍琦之遺產管理人228萬7,7
    80元，並由上訴人代為受領；④被上訴人傅榮傑應給付上訴
    人868萬4,925元。經原審判決駁回，上訴人不服提起本件上
    訴，聲明廢棄原判決並請求判決如起訴之聲明。
　㈡經核上訴聲明①至③請求之訴訟標的雖異，惟自經濟上觀之，
    訴訟目的皆為代位請求被上訴人陳玉玫、朱博欣返還不當得
    利之總額868萬4,925元，不超出終局標的範圍，訴訟標的價
    額應擇其最高者核定（最高法院102年度台抗字第458號裁定
    意旨參照），又如前開請求為無理由，聲明④另請求被上訴
    人傅榮傑給付上訴人損害賠償868萬4,925元，與前開請求具
    選擇關係，應擇一定其訴訟標的價額，是本件訴訟標的價額
    核定為868萬4,925元，應徵收第二審裁判費13萬546元，未
    據上訴人繳納。茲依民事訴訟法第442條第2項前段規定，限
    上訴人於收受本裁定送達後十日以內補繳，逾期不繳，駁回
    上訴。又上訴人所提出之民事上訴狀，未具上訴理由，併依
    法裁定依附件所示內容補正之。
三、爰裁定如主文。 
中　　華　　民　　國　　111 　年　　9 　　月　　16　　日
                  民事第四庭  法  官  謝佳純
以上正本係照原本作成。
如對本裁定關於核定訴訟標的價額部分抗告，應於裁定送達後10
日內向本院提出抗告狀，並繳納抗告費新臺幣1,000 元；關於命
補繳裁判費部分，不得抗告。
中　　華　　民　　國　　111 　年　　9 　　月　　16　　日
                              書記官  陳怡文
附件：
上訴理由應表明下列各款事項：
㈠應廢棄或變更原判決之理由。
㈡關於前款理由之事實及證據。